【裁判字號】    98,訴,3024
【裁判日期】    981015
【裁判案由】    毒品危害防制條例
【裁判全文】
臺灣臺中地方法院刑事判決              98年度訴字第3024號
公  訴  人  臺灣臺中地方法院檢察署檢察官
被      告  甲○○（原名賴正義.
                    （現另案於臺灣雲林第二監獄執行中）
上列被告因毒品危害防制條例案件，經檢察官提起公訴（98年度
撤緩毒偵字第78號），被告於準備程序就被訴事實為有罪之陳述
，本院合議庭裁定由受命法官獨任進行簡式審判程序，並予判決
如下：
    主    文
甲○○施用第一級毒品，處有期徒刑柒月，扣案之第一級毒品海
洛因壹包（含包裝袋，毒品部分驗餘淨重零點伍貳公克）沒
收銷燬之，注射針筒肆支沒收。
    犯罪事實
一、甲○○（原名賴正義）前於民國九十六年間，即曾因施用毒
    品案件，經法院裁定送觀察、勒戒後，認無繼續施用毒品之
    傾向，而由臺灣臺中地方法院檢察署檢察官於九十六年五月
    二十四日以九十六年度毒偵字第一八五七號為不起訴處分確
    定（觀察勒戒執行至九十六年五月二十三日完畢釋放）；詎
    其仍不知戒絕，明知毒品海洛因業經公告列為毒品危害防制
    條例之第一級毒品，不得非法持有、施用，因未戒除施用毒
    品海洛因之惡習，猶基於施用第一級毒品海洛因之行為決意
    ，於九十六年十二月二十五日中午十二時許，在其前位在臺
    中縣大雅鄉○○路二五０巷九八弄三號二樓之二租住處內，
    以將微量毒品海洛因混入礦泉水稀釋後，注入注射針筒內，
    再以注射針筒注射血管之方式，非法施用毒品海洛因一次。
    嗣甲○○於九十六年十二月二十五日十六時二十分許，為警
    持本院核發之搜索票，在前揭租住處搜索查獲，且扣得其所
    購入供吸食之毒品海洛因一包（毒品部分驗餘淨重0.5233公
    克）及其所有供施打毒品海洛因所用之注射針筒四支。甲○
    ○為警查獲時，且經員警徵得其同意後，採集尿液送請鑑驗
    ，因嗎啡（毒品海洛因之代謝物）呈現陽性反應，始由警進
    而查悉上情。
二、案經臺中縣警察局豐原分局報請臺灣臺中地方法院檢察署檢
    察官偵查起訴。
    理    由
一、上開犯罪事實，業經被告甲○○於警詢、偵查及本院訊問時
    均坦認不諱，而被告為警查獲後所採取之尿液，經送請中山
    醫學大學附設醫院檢驗科藥物檢測中心檢驗結果，嗎啡（毒
    品海洛因之代謝物）係呈現陽性反應，有該中心出具之尿液
    檢驗報告一份附卷可稽（見毒偵字卷第34頁）。另被告為警
    查獲時所扣得之白色粉末一包，經鑑驗後確實含有毒品海洛
    因成分（毒品部分驗餘淨重0.5233公克），亦有行政院衛生
    署草屯療養院九十七年一月二日草療鑑字第0970000056號鑑
    定書一紙附卷可參（見毒偵字卷第39頁），且本件復有被告
    所有供施打毒品海洛因所用之注射針筒四支扣案可資佐證，
    足見被告上開自白，確與客觀事實相符，堪予採認。再被告
    前於九十六年間，已因施用毒品案件，經法院裁定送觀察、
    勒戒後，認無繼續施用毒品之傾向，而由臺灣臺中地方法院
    檢察署檢察官於九十六年五月二十四日以九十六年度毒偵字
    第一八五七號為不起訴處分確定（觀察勒戒執行至九十六年
    五月二十三日完畢釋放），此有臺灣高等法院被告前案紀錄
    表及臺灣臺中地方法院檢察署全國施用毒品案件紀錄表在卷
    可查，是被告確有於觀察勒戒執行完畢後，五年內復行施用
    毒品之罪行。綜此，本件事證已臻明確，被告施用毒品海洛
    因之犯行洵堪認定。
二、按海洛因係屬毒品危害防制條例第二條第二項第一款所指之
    第一級毒品，核被告甲○○所為，係犯毒品危害防制條例第
    十條第一項之施用第一級毒品罪。被告施用前後持有毒品海
    洛因之低度行為，應為其施用第一級毒品之高度行為所吸收
    ，不另論罪。爰審酌被告前已因施用毒品犯行經觀察勒戒，
    竟仍故態復萌，復行施用毒品不輟，無視於毒品對於自身健
    康之戕害及國家對於杜絕毒品犯罪之禁令；惟衡酌施用毒品
    係屬自戕行為，被告犯罪手段尚屬平和，亦未因此而危害他
    人，所生損害尚非鉅大，而被告犯後始終坦承犯行，尚見悔
    意之犯罪後態度，暨施用毒品者均有相當程度之成癮性及心
    理依賴，其犯罪心態與一般刑事犯罪之本質並不相同，應側
    重適當之醫學治療及心理矯治為宜等一切情狀，量處如主文
    所示之刑。
三、另被告甲○○為警查獲後所扣得之白色粉末一包（含無法完
    全析離之包裝袋，毒品部分驗餘淨重0.5233公克），經鑑驗
    後既含有毒品海洛因之成分，業如前述，應依毒品危害防制
    條例第十八條第一項前段規定，併予宣告沒收銷燬之。又扣
    案之注射針筒四支，係被告所有且供其為本件施用毒品海洛
    因犯行所用之物，已據被告供明在卷（見本院卷第22頁反面
    ），爰依刑法第三十八條第一項第二款之規定，併同為沒收
    之諭知。
據上論斷，應依刑事訴訟法第二百七十三條之一第一項、第二百
九十九條第一項前段，毒品危害防制條例第十條第一項、第十八
條第一項前段，刑法第十一條、第三十八條第一項第二款，判決
如主文。
本案經檢察官張富鈞到庭執行職務。
中    華    民    國    98    年    10    月    15    日
                  刑事第三庭  法  官  陳思成
以上正本證明與原本無異。
如不服本判決應於收受判決後10日內向本院提出上訴書狀，並應
敘述具體理由；其未敘述上訴理由者，應於上訴期間屆滿後20日
內向本院補提理由書（均須按他造當事人之人數附繕本）「切勿
逕送上級法院」。
                              書記官  吳詩琳
中    華    民    國    98    年    10    月    15    日
附錄論罪科刑法條
毒品危害防制條例第十條第一項
施用第一級毒品者，處六月以上五年以下有期徒刑。


司法院資訊處製作；財團法人民間司法改革基金會備份。
